【裁判字號】    97,訴,5200
【裁判日期】    980414
【裁判案由】    毒品危害防制條例
【裁判全文】
臺灣板橋地方法院刑事判決              97年度訴字第5200號
公  訴  人  臺灣板橋地方法院檢察署檢察官
被      告  甲○○
上列被告因違反毒品危害防制條例案件，經檢察官提起公訴（九
十七度毒偵字第七九六九號），因被告於本院準備程序中為有罪
之陳述，經本院合議庭裁定以簡式審判程序審理，判決如下：
    主  文
甲○○施用第一級毒品，累犯，處有期徒刑拾月。扣案之注射針
筒壹支沒收。
    事  實
一、甲○○前曾於民國八十八年間，因犯竊盜罪經臺灣南投地方
    法院以八十八年易字第二八○號判處有期徒刑十月，緩刑三
    年確定（緩刑期間為八十九年三月二十五日至九十二年三月
    二十四日），嗣於緩刑期間因違反毒品危害防制條例案件，
    經臺灣南投地方法院於八十九年九月十八日以八十九年訴字
    第三一一號分別判處有期徒刑七月、三月，應執行有期徒刑
    九月確定，經撤銷前開緩刑，並接續執行，於九十一年一月
    三十一日假釋交付保護管束，縮刑期滿日為九十一年六月二
    十七日，未經撤銷假釋，視為執行完畢。又因施用第一、二
    級毒品，經臺灣南投地方法院於九十三年二月二十六日以九
    十二年訴字第三七二號分別判處有期徒刑九月、六月，應執
    行有期徒刑一年二月確定；又因施用第一、二級毒品，經臺
    灣南投地方法院於九十三年八月二十七日以九十三年度訴字
    二七○號分別判處有期徒刑十月、六月，應執行有期徒刑一
    年二月確定，接續執行，於九十五年五月十二日縮刑期滿執
    行完畢。再於九十七年間，因施用第一級、第二級毒品，經
    臺灣臺北地方法院於九十七年九月三十日以九十七年度訴字
    一三五八號分別判處有期徒刑十月、七月，應執行有期徒刑
    一年三月確定，目前執行中，縮刑期滿日為九十九年四月二
    十二日。
二、甲○○前因施用毒品案件，經臺灣南投地方法院以八十八年
    度毒聲字第九五七號裁定送觀察、勒戒後，認無繼續施用毒
    品之傾向，由臺灣南投地方法院檢察署檢察官於八十八年八
    月二日以八十八年度偵緝字第二三○號為不起訴處分確定。
    復於八十九年間因施用第一、二級毒品，經依同法院以八十
    九年毒聲字第一一○○號裁定送觀察、勒戒後，認有繼續施
    用毒品之傾向，再經同法院於以八十九年度毒聲字第一二○
    六號裁定令入戒治處所，施以強制戒治一年，嗣因成效經評
    定為合格，經同法院以八十九年度毒聲字第一九八二號裁定
    停止戒治，所餘戒治期間付保護管束，並於九十年七月二十
    三日強制戒治保護管束期滿。復於九十二年間因施用第一、
    二級毒品，並經臺灣南投地方法院以九十二年訴字第三七二
    號分別判處有期徒刑九月、六月，應執行有期徒刑一年二月
    確定。又於九十二年間，因施用第一級、第二級毒品，經臺
    灣南投地方法院以九十三年度訴字二七○號分別判處有期徒
    刑十月、六月，應執行有期徒刑一年二月確定。詎仍不知悔
    改，基於施用第一級毒品海洛因之犯意，於九十七年九月十
    八日晚間十時許，於臺北縣三重市龍濱公園廁所內，以將海
    洛因加水置入針筒內注射體內之方式，施用毒品第一級毒品
    海洛因一次。嗣為警於九十七年九月十八日晚間二十二時四
    十分許，在臺北縣三重市龍濱公園查獲，並扣得施用海洛因
    所用的注射針筒一支。
三、案經臺北縣政府警察局三重分局報告臺灣板橋地方法院檢察
    署官偵查起訴，本院於準備程序進行中，被告就被訴事實為
    有罪之陳述，經告知被告簡式審判程序之旨，並聽取當事人
    之意見後，裁定進行簡式審判程序。
    理  由
一、上揭犯罪事實，業據被告甲○○於本院準備程序中及審理時
    坦承不諱，且被告被查獲時，經警採取之尿液檢體，經臺灣
    檢驗科技股份有限公司檢驗後確呈毒品鴉片類陽性反應，有
    該公司九十七年十月六日濫用藥物檢驗報告附卷可稽，並有
    注射針筒一支扣案可資佐證。被告施用第一級毒品海洛因之
    犯行，即堪認定。
二、第查，甲○○前因施用毒品案件，經臺灣南投地方法院以八
    十八年度毒聲字第九五七號裁定送觀察、勒戒後，認無繼續
    施用毒品之傾向，嗣由臺灣南投地方法院檢察署檢察官於八
    十八年八月二日以八十八年度偵緝字第二三○號為不起訴處
    分確定。復因施用第一、二級毒品，經依臺灣南投地方法院
    以八十九年毒聲字第一一○○號裁定送觀察、勒戒後，認有
    繼續施用毒品之傾向，再經臺灣南投地方法院於以八十九年
    度毒聲字第一二○六號裁定令入戒治處所，施以強制戒治一
    年，嗣因成效經評定為合格，經同法院以八十九年度毒聲字
    第一九八二號裁定停止戒治，所餘戒治期間付保護管束，並
    於九十年七月二十三日強制戒治保護管束期滿。復於九十二
    年間因施用第一、二級毒品，經臺灣南投地方法院以九十二
    年訴字第三七二號分別判處有期徒刑九月、六月，應執行有
    期徒刑一年二月確定。又於九十二年間，因施用第一級、第
    二級毒品，經臺灣南投地方法院以九十三年度訴字二七○號
    分別判處有期徒刑十月、六月，應執行有期徒刑一年二月確
    定等情，有臺灣高等法院被告前案紀錄表在卷足憑，被告於
    強制戒治期滿釋放後五年內再犯施用毒品之犯行，且經判刑
    確定，復於九十七年九月十八日施用第一級毒品海洛因而為
    警查獲，即非屬毒品危害防制條例第二十條第三項所定「五
    年後再犯」之情形，檢察官逕行起訴，要無不合（最高法院
    九十五年台上字一０七一號判決參照）。
三、核被告甲○○所為，係犯毒品危害防制條例第十條第一項之
    施用第一級毒品罪，其施用毒品前後之持有毒品行為，應為
    施用之高度行為所吸收，不另論罪。被告有上揭事實欄記載
    之犯罪科刑及執行紀錄，有臺灣高等法院被告前案紀錄表附
    卷可考，其於受有期徒刑之執行完畢後，五年以內再犯有期
    徒刑以上之罪，為累犯，應依刑法第四十七條第一項之規定
    加重其刑。爰審酌被告之素行，多次漠視法令之禁制，恣意
    濫用毒品戕害己身，顯無悔改之意，惟於他人尚無明顯重大
    危害，及犯後坦承犯行，態度尚佳等一切情狀，量處如主文
    所示之刑，以資懲儆。
四、扣案之注射針筒一支，係被告所有供施用毒品所用之物，業
    經被告供承在卷，依刑法第三十八條第一項第二款之規定併
    予宣告沒收。
據上論斷，應依刑事訴訟法第二百七十三條之一第一項、第二百
九十九條第一項前段，毒品危害防制條例第十條第一項，刑法第
十一條前段、第四十七條第一項、第三十八條第一項第二款，判
決如主文。
中    華    民    國    98    年    4     月    14    日
                  刑事第六庭  法  官  潘  翠  雪
以上正本證明與原本無異。
如不服本判決，應於判決送達後10日內，向本院提出上訴狀。
                                書記官  江文彬
中    華    民    國    98    年    4     月    14    日
附錄本案論罪科刑法條全文：
毒品危害防制條例第10條
施用第一級毒品者，處6 月以上5 年以下有期徒刑。


司法院資訊處製作；財團法人民間司法改革基金會備份。
